Inventaris van het archief van het Ministerie van Justitie: Bureau Juridische Zaken (Zuivering Politie), (1941) 1944-1965 (1983) [GEANONIMISEERD]
Nationaal Archief, Den Haag
- afschrift-
7. Competentie Militair Commissaris bij de zuivering.
Voor zoover het Militair Commissaris betreft, is het nemen van zuiveringsmaatregelen ten aanzien van de zich in hun gezagsgebied bevindende, in artikel I Zuiverings Besluit genoemde functionarissen, in het algemeen de taak van den Militair Commissaris, met uitzondering van hen, behoorende tot onderstaande categorieën, die namelijk door den Chef Staf Militair Commissaris gezuiverd worden:
a. Raad van State
b. Algemeene Rekenkamer
c. Commissarissen der Koningin, griffiers der Staten en Hoofdingenieurs van den Provincialen Waterstaat
d. Burgemeesters van gemeenten boven 50.000 inwoners en andere gemeenten welke van zoodanig belang zijn, dat er een speciale Militair Commissaris is aangesteld
e. Departementen van Algemeen bestuur
f. Hoofden en (hoofd)ambtenaren bij belangrijke Rijksdiensten en Colleges, als aangegeven in de bijlage dezes (schema)
g. zittende en staande magistratuur en directeuren van strafgevangenissen.
Ten dezen wordt verwezen naar het schema voor de zuivering (zie aanvulling A bij dit hoofdstuk). De Militair Commissaris attendeere evenwel den Chef Staf op de eventueele aanwezigheid in zijn gezagsgebied van onbetrouwbare functionarissen, als bedoeld sub a/g, met vermelding van gegevens. Wanneer deze niet in hun functie zijn te handhaven en het niet te verwachten is, dat de Chef Staf Militair Commissaris zijn beslissing tijdig kan bekend maken, terwijl het met het oog op de openbare orde en rust of een dreigende volksstemming absoluut onvermijdelijk is, dadelijk een zuiveringsmaatregel te treffen, zuivert de Militair Commissaris dadelijk, "op last" van den Chef Staf.
8. Bepaalde categorieën.
a. voor de zuivering van bepaalde categorieën van Overheidspersoneel wordt verwezen naar de hoofdstukken der desbetreffende Secties.
b. Provinciaal personeel en burgemeesters.
Zoodra een Commissaris der Koningin aanwezig is, verzoekt de Militair Commissaris dezen de zuivering ter hand nemen (op grond dus van het Z.B. alsmede de machtiging bedoeld in punt 7). De Commissaris der Koningin kan dus provinciaal personeel, de burgemeesters en ook het gemeentelijk personeel "staken" en schorsen. Alle tijdens de bezetting benoemde burgemeesters hebben van den Minister van Binnenlandsche Zaken reeds een bevel tot staking gekregen, zie punt 8 sub e.
c. Gemeentelijk personeel - met uitzonderling van politie- en onderwijzend personeel en waterschapspersoneel. De Militair Commissaris late de formeele zuivering zooveel mogelijk over aan den Commissaris der Koningin dan wel den tot zuiveren over te gaan, wanneer de burgeroverheid daarmede traineert of onvoldoende doortastend is.
d. Onderwijzend personeel.
De Militair Commissaris legge in de eerste periode de voorbereiding in handen van den hoogsten aanwezigen (gezuiverden) inspecteerenden ambtenaar of een andere aanzienlijke provinciale of plaatstelijk goed bekende onderwijskracht. Is een Hoofdinspecteur, Inspecteur of andere autoriteit door den Minister van Onderwijs Kunsten en Wetenschappen tot zuiveren gemachtigd (2e periode, zie sub 3), dan late men de formeele zuivering zooveel mogelijk aan dezen over. Anders zuivert de Militair Commissaris zelf. De Commissaris der Koningin heeft geen zelfstandige zuiveringsbevoegdheden t.a.v. gemeentelijk onderwijzend personeel en personeel bij het bijzonder onderwijs; slechts de Minister van Onderwijs en zijn gemachtigden zijn daartoe gerechtigd, evenals het Militair Commissaris.
9. Slotopmerking.
Sectie I van den Staf Militair Commissaris treedt in het Militair Gezag op als centrale coördineerende en adviseerende instantie in zake zuiveringsaangelegenheden en is tevens belast met een centrale administratie. Daarom is een vlotte informatie van den Chef Staf (Sectie I) van alle genomen zuiveringsmaatregelen, ook die, genomen door burgerautoriteiten (toezending van afschriften in 3-voud) onontbeerlijk.
Vragen aangaande in speciale gevallen te nemen zuiveringsmaatregelen zullen worden doorgegeven aan de betreffende Sectie-hoofden tenzij deze of de Militair Commissarissen prefereeren zich dienaangaande rechtstreeks met elkander in verbinding te stellen; alsdan dient Sectie I evenwel geïnformeerd te blijven.
Beschrijving van de series en archiefbestanddelen
- Stukken van algemene aard, 1
  - Ingekomen en minuten van uitgegane stukken, 1945-1948; 1-9; 9 pakken
    Zie inventarisnummers 11-17 en 29
    - Nummers 0001 - 0400, 1945, 1
      Openbaarheid beperkt tot 01-01-2025
    - Nummers 0401 - 0900, 1945 - 1946, 2
    - Nummers 0901 - 1500, 1946, 3
    - Nummers 1501 - 2100, 1946, 4
    - Nummers 2101 - 2900, 1946, 5
    - Nummers 2901 - 3700, 1946, 6
    - Nummers 3701 - 5300, 1946 - 1947, 7
    - Nummers 5301 - 6100, 1947 - 1948, 8
    - Nummers 6101 - 6519, 1948, 9
  - Alfabetisch kaartsysteem op de ingekomen en minuten van uitgegane stukken betreffende algemene en diverse onderwerpen, 1945-1949; 10; pak
    Verwijst naar inventarisnummers 18-22 en inventarisnummers 23-28
  - Alfabetisch kaartsysteem op de ingekomen en minuten van uitgegane stukken, 1945-1949; 11-17; 7 pakken
    Verwijst naar de stukken onder inventarisnummers 1-9. T t/m Z niet aanwezig.
    - A - Bru, 11
    - Buc - Gas, 12
    - Gee - Iwe, 13
    - Jac - Lef, 14
    - Lei - Poe, 15
    - Poh - Sta, 16
    - Ste - Sij, 17
  - "Algemene" onderwerpen, ingekomen en minuten van uitgegane stukken, 1945-1951; 18-22; 5 pakken
    - Nummers 01 - 20, met inhoudsopgave van stukken op nummer ingericht, 1945-1948, 18
    - Nummers 21 - 40, 1946-1947, 19
    - Nummers 41 - 67, 1945-1947, 20
    - Nummers 68, 1947-1948, 21
    - Nummers 69 - 84, 1945-1951, 22
  - "Diverse" onderwerpen, ingekomen en minuten van uitgegane stukken, 1945-1951; 23-28; 6 pakken
    - Nummers 001 - 050, met inhoudsopgave van stukken op nummer ingericht, 1945-1947, 23
    - Nummers 051 - 100, 1946-1947, 24
    - Nummers 101 - 150, 1946-1948, 25
    - Nummers 151 - 200, 1947, 26
    - Nummers 201 - 250, 1945-1950, 27
    - Nummers 251 - 306, 1945-1951, 28
  - Lijst van ingekomen en minuten van uitgegane stukken betreffende de procedure van de politiezuivering, 1983; 29; omslag
    Verwijst naar de stukken onder inventarisnummers 1-9
- Stukken betreffende afzonderlijke onderwerpen, 2
  - Organisatie, 2.1
    - Circulaire van de Chef-Staf Militair Gezag aan militaire commissarissen met een toelichting op de uitvoering van het Zuiveringsbesluit 1944, afschrift, 1945; 30; stuk
    - Nota van het Hoofd van het Bureau Juridische Zaken/Zuivering aan de minister, betreffende de gang van zaken bij de politiezuivering, ca. 1945; 31; stuk
    - Circulaires van de minister van Binnenlandse Zaken met richtlijnen voor de zuivering van het overheidspersoneel,afschriften, 1946-1947; 32; omslag
  - Taakuitvoering, 2.2
    - Stukken met persoonsgegevens, 2.2.1
      - Register van namen van personen die tijdens de bezetting bij overheidinstanties in Nijmegen werkzaam waren en zijn geschorst door de Provinciaal Militair Commissaris in Gelderland, met bijlagen, 1944; 33; omslag
      - Alfabetisch register van namen van personen, zowel burger- als politieambtenaren, die lid waren van het Rechtsfront, kring Den Haag, met aantekeningen betreffende de genomen maatregelen tegen deze personen, ca. 1944; 34; omslag
      - Brieven van oud-illegaal werkers die tevens tijdens de bezetting in politiedienst waren, in reactie op een verzoek van het "orgaan" van de zogenaamde "Landelijke Knok Ploeg" om melding van hun moeilijke positie gedurende de oorlogsjaren, met bijlagen, 1945; 35; omslag
        Alfabetisch op naam van de adressanten gerangschikt
      - Rapport met richtlijnen voor de zuivering van de politie in de provincie Utrecht, met een uittreksel uit een regeringsverklaring betreffende collaboratie, 1945; 36; omslag
      - Rapporten van de Politie Zuiveringscommissie in de provincie Utrecht betreffende politieambtenaren in de gemeenten van die provincie, 1945; 37-49; 10 omslagen, 2 pakken en 1 stuk
        Per gemeente alfabetisch op persoonsnaam gerangschikt
        - Gemeente Amerongen, 37
        - Gemeente Amersfoort, 38; pak
        - Gemeente Baarn, 39
        - Gemeente Breukelen, 40
        - Gemeente De Bilt, 41; pak
        - Gemeente Driebergen-Rijsenburg, 42
        - Gemeente Leersum, 43
        - Gemeente Maarn, 44
        - Gemeente Oudenrijn, 45
        - Gemeente Rhenen, 46
        - Gemeente Utrecht, 47
        - Gemeente IJsselstein, 48; stuk
        - Gemeente Zeist, 49
      - Verslagen van de vergaderingen van de adviescommissie inzake de zuivering van politieambtenaren in Tilburg, met rapporten van advies ten aanzien van individuele personen, 1945; 50; omslag
      - Register van namen van politieofficieren in de provincies Noord-Brabant, Limburg en Zeeland met vermelding van hun pro- of anti-Duitse gezindheid en verwijzing naar van belang zijnde bescheiden, afschrift, met een aanvulling en handgeschreven concepten, ca. 1945; 51; omslag
      - Alfabetisch kaartsysteem op hoger politiepersoneel, ca. 1945; 52-53; 2 pakken
        Verwijst naar inventarisnummers 230-7056
        - Aal - Kos, 52
        - Kra - Zwa, 53
      - Alfabetisch kaartsysteem op lager politiepersoneel dat lid was van de Nationaal Socialistische Beweging, ca. 1945; 54-58; 5 pakken
        - A - Dro, 54
        - Dru - Jon, 55
        - Joo - Nif, 56
        - Nik - Tax, 57
        - Tee - Zij, 58
      - Alfabetisch kaartsysteem van personeel van de Landwacht, ca. 1945; 59-60; 2 pakken
        - A - L, 59
        - M - Z, 60
      - Alfabetisch kaartsysteem van politie in de gemeenten, dat lid was van de Nationaal Socialistische Beweging, ca. 1945; 61-63; 3 pakken
        Per gemeente op persoonsnaam gerangschikt.
        - Aalsmeer - Grave, 61
        - 's-Gravenhage - Roosendaal, 62
        - Rotterdam - Zijpe. Bevat tevens POB-gedeelte, op persoonsnaam geordend, 63
      - Alfabetisch register van namen van politiepersoneel dat anti-Duits gezind was, ca. 1945; 64; pak
        Op naam van gemeente gerangschikt
      - Alfabetische registers van namen van hoger politiepersoneel dat tijdens de Duitse bezetting is ontslagen, ca. 1945; 65-69; 4 stukken en 1 omslag
        - Dienst Prijsbeheersing, 65
        - Gemeente Alkmaar - Zwijndrecht, 66; omslag
        - Koninklijke Marechaussee, 67
        - Rijks Recherche Centrale, 68
        - Voormalige Rijksveldwacht, 69
      - Alfabetische registers van namen van politie- en Marechausseepersoneel dat lid was van de Nationaal Socialistische Beweging of een andere Duitse of Duitsgezinde organisatie, met een uittreksel in fotokopie alleen op persoonsnaam gerangschikt, ca. 1945; 70-71; 2 pakken
        - Gemeenten Aalsmeer - Zuilichem, 70
        - Uittreksel op persoonsnamen A - Z, 71
      - Alfabetische registers van namen van politiepersoneel, met vermelding van lidmaatschappen, van carrièreverloop en geadviseerde maatregel van schorsing of staking, ca. 1945; 72-76; 3 omslagen en 2 stukken
        Per dienstonderdeel op persoonsnaam gerangschikt
        - Brandweerpolitie afdeling Brabant, 72
        - Brandweerpolitie afdeling Brandweermuseum, 73; stuk
        - Brandweerpolitie afdeling Holland, 74
        - Recherche-Centrale, 75; stuk
        - Recherche-Centrale, gedetacheerd bij de Sicherheitsdienst, 76
      - Register van namen van "Strijders in Duitse dienst aan het Oostfront", ca. 1945; 77; deel
      - Rapporten ten aanzien van hogere politiefunctionarissen in de provincie Utrecht, ca. 1945; 78; omslag
      - Ingekomen processen-verbaal van verhoor van de Politieke Recherche Afdeling Ede betreffende te zuiveren politiepersoneel te Ede, 1945-1946; 79; omslag
      - Ingekomen processen-verbaal van verhoor van te zuiveren politiepersoneel in de provincie Noord-Brabant, 1945-1946; 80; omslag
      - Register van namen van voormalige Rijkspolitieambtenaren met aanduiding van de maatregelen die tegen deze personen zijn genomen, 1945-1946; 81; omslag
      - Ingekomen rapporten van de Groningse Oud Illegale Werkers betreffende politieambtenaren in Groningen die zonder voorafgaande zuiveringsprocedure na de bezetting in volle rechten hun functie uitoefenen, 1946; 82; omslag
      - Bijlage bij een brief van de Utrechtse Oud Illegale Werkers met klachten over de zuivering van een aantal politieambtenaren in Utrecht, met een aantekening, 1946 ca; 83; omslag
        De brief zelf ontbreekt
    - Zuiveringsdossiers individuele gevallen, 2.2.2
      - Lijsten met namen en gegevens van personen die aangesloten zijn bij het Rechtsfront, 1941-1943; 84; omslag
      - Ingekomen en minuten van uitgegane brieven betreffende de zuivering van politiepersoneel ressorterende onder het voormalige Directoraat-Generaal van Politie, 1944-1945; 85; omslag
        Genummerd 1-46
      - Zuiveringsdossiers betreffende Nederlands politiepersoneel, 1944-1949 (1950-1983, met hiaten); ---; 6642 omslagen en 193 pakken
        Betreft inv.nrs 230-7056. Wegens privacy bescherming niet opgenomen in deze openbare inventaris. Zie 2.09.54.01
      - Alfabetisch kaartsysteem op zuiveringsdossiers betreffende Nederlands politiepersoneel, 1944-1949; 86-92; 7 pakken
        - A - Bij, 86
        - Cab - Gij, 87
        - Haa - Kle, 88
        - Kli - Mij, 89
        - Naa - Sch, 90
        - See - Vij, 91
        - Waa - Zij, 92
      - Alfabetisch kaartsysteem op zuiveringsdossiers betreffende Nederlands politiepersoneel, 1944-1949; 93-107; 15 pakken
        Op persoonsnaam gerangschikt, met aanvullende aantekeningen. Verwijst naar inventarisnummers 230-7056
        - A - Boe, 93
        - Bog - Coz, 94
        - Cra - Eij, 95
        - Faa - Har, 96
        - Has - Hij, 97
        - Ieb - Klo, 98
        - Klu - Lan, 99
        - Lar - Mic, 100
        - Mid - Oij, 101
        - Paa - Rom, 102
        - Ron - Sit, 103
        - Sla - Tet, 104
        - Teu - Vla, 105
        - Vle - Wes, 106
        - Weu - Zij, 107
      - Besluiten tot schorsing, ingekomen van de Provinciaal Militair Commissarissen in de provincies Gelderland, Overijssel Zuid- en Noord-Holland en Zeeland, afschriften, 1945; 108; omslag
      - Ingekomen besluiten van de Commissaris Militair Gezag in de provincies Gelderland en Overijssel ter intrekking van stakings- en schorsingsbesluiten ten aanzien van politieambtenaren, afschriften, 1945; 109; omslag
        Alfabetisch op persoonsnaam gerangschikt
      - Stukken betreffende de controle van de in de Nederlandse Staatscourant gepubliceerde zuiveringsmaatregelen ten aanzien van politie-ambtenaren, alsmede de rectificatie van daarin foutieve meldingen, 1945; 110; omslag
      - Aantekeningen betreffende de lopende behandeling van de zuivering van politieambtenaren, ca. 1945; 111; omslag
      - Alfabetisch kaartsysteem op het personeel van de Gewestelijke Arbeidsbureaus, ca. 1945; 112; pak
        Verwijst zowel naar de dossiers onder inventarisnummers 115-128 als naar de stukken onder inventarisnummers 230-7056
      - Alfabetisch kaartsysteem op het politiepersoneel van de "Arbeits Kontrolle Dienst", ca. 1945; 113; pak
      - Alfabetisch kaartsysteem op namen van politiepersoneel dat geschorst is, ca. 1945; 114; pak
      - Ingekomen en minuten van uitgegane stukken betreffende het verstrekken van politieke inlichtingen over te zuiveren politieambtenaren, 1945-1947; 115-128; 14 pakken
        Voorzien van de aanduiding: P(olitie), Z(uivering), D(irectoraat) en G(eneraal).
        Zie inventarisnrs. 112-114 en 132.
        - P.Z.D.G. nummers 0001/1945 - 0035/1945, 115
        - P.Z.D.G. nummers 0036/1945 - 0080/1945, 116
        - P.Z.D.G. nummers 0081/1945 - 0430/1945, 117
        - P.Z.D.G. nummers 0431/1945 - 0500/1945, 118
        - P.Z.D.G. nummers 0501/1945 - 0560/1945, 119
        - P.Z.D.G. nummers 0561/1945 - 0620/1945, 120
        - P.Z.D.G. nummers 0621/1945 - 0680/1945, 121
        - P.Z.D.G. nummers 0681/1945 - 0750/1945, 122
        - P.Z.D.G. nummers 0751/1945 - 0850/1945, 123
        - P.Z.D.G. nummers 0851/1945 - 1050/1945, 124
        - P.Z.D.G. nummers 1051/1945 - 1210/1945, met hiaten, 125
        - P.Z.D.G. nummers 1211/1945 - 1490/1945, met hiaten, 126
        - P.Z.D.G. nummers 1491/1946 - 1580/1946, 127
        - P.Z.D.G. nummers 1581/1946 - 1686/1947, 128
      - Ministeriële besluiten betreffende de zuivering van politieambtenaren, 1945-1949; 129-131; 3 pakken
        - Persoonsnamen A - G, 129
        - Persoonsnamen H - P, 130
        - Persoonsnamen Q - Z, 131
      - Klapper op het alfabetisch kaartsysteem op politiepersoneel waartegen zuiveringsmaatregelen, meestal ontslag, zijn genomen, ca. 1945-1949; 132; pak
      - Ingekomen en minuten van uitgegane stukken gewisseld met politie-instanties betreffende inlichtingen over zuiveringszaken die uiteindelijk werden geseponeerd, 1947; 133-134; 2 pakken
        - Nummers C 609 - C 630, 133
        - Nummers C 631 - C 698, 134
      - Stukken betreffende tribunaalzaken en zaken in het kader van de Bijzondere Rechtspleging ten aanzien van rijkspolitieambtenaren, ingekomen van Politieke Recherche Afdelingen in het land, 1947-1948; ---; 339 omslagen en 1 pak
      - Lijsten met opgaven van schaduwdossiers met betrekking tot zuiveringszaken van gemeente- en rijkspolitieambtenaren, 1948; 135; omslag
    - Stukken betreffende zuivering van afzonderlijke afdelingen van Politie, 2.2.3
      - Directoraat-Generaal van Politie in engere zin, 2.2.3.1
        - Rapporten ter zuivering van personeel, werkzaam bij het Directoraat-Generaal van Politie, 1945; 136; omslag
        - Alfabetisch register van namen van hoger politiepersoneel dat werkzaam was bij het Directoraat-Generaal van Politie en dat tijdens de Duitse bezetting is ontslagen, ca. 1945; 137; stuk
        - Register van namen van personeel dat werkzaam was bij het Directoraat-Generaal van Politie, met vermelding van lidmaatschappen, van carrièreverloop en geadviseerde maatregel van schorsing of staking, ca. 1945; 138; omslag
        - Register van namen van personeel, werkzaam bij het Directoraat-Generaal van Politie, Afdelingen Intendance en Politie-Motordienst, ca.1945; 139; omslag
      - Arbeits Kontrolle Dienst, 2.2.3.2
        - Alfabetisch kaartsysteem op het personeelsbestand van de "Arbeits Kontrolle Dienst" te Ommen, 1945; 140; pak
          Verwijst naar de stukken onder inventarisnummers 141-142
        - Ingekomen en minuten van uitgegane brieven gewisseld met burger- en politie-instanties betreffende de toezending van gegevens aangaande het personeel van de "Arbeits Kontrolle Dienst" te Ommen, 1945; 141-143; 3 omslagen
          Voor alfabetische kaartsysteem op de stukken onder inventarisnummers 141-142 zie inventarisnummer 140
          - Ingekomen brieven; nummers 01 - 45, 141
          - Ingekomen brieven; nummers 46 - 92, 142
          - Minuten van uitgegane brieven. Alfabetisch gerangschikt op naam van de plaats waar de informerende instantie zich bevindt, met bijlagen. Genummerd van 01 - 92, 143
        - Alfabetisch kaartsysteem op het burgerpersoneel van de "Arbeits Kontrolle Dienst" te Ommen, ca. 1945; 144; pak
      - Gemeentepolitie Amsterdam, 2.2.3.3
        - Rapport van de Commissie van Lookeren Campagne voor de zuivering van hoger politiepersoneel te Amsterdam, met bijlagen, 1948; 145; pak
        - Nota van de Secretaris-Generaal van Justitie aan de minister van Justitie betreffende de te nemen zuiveringsmaatregelen tegen hoger politiepersoneel van de Amsterdamse Gemeentepolitie, met bijlagen, 1948; 146; omslag
      - Politie Compagnie Eindhoven, 2.2.3.4
        - Stukken betreffende de zuivering van de Politie Compagnie Eindhoven, 1945; 147; omslag
      - Politie-Officiersschool Apeldoorn, 2.2.3.5
        - Brief van de plaatsvervangend fungerend Directeur van Politie, belast met de afdoening van de zaken van het Directoraat-Generaal van Politie, aan de Militair Commissaris in Noord-Brabant over de Politie-Officiersschool te Apeldoorn, 1945; 148; stuk
        - Alfabetisch register van namen van personen die in opleiding zijn geweest bij de Politie-Officiersschool te Apeldoorn, afschrift, ca. 1945; 149; stuk
      - Politie-Opleidings-Bataljon Schalkhaar, 2.2.3.6
        - Documentatiemateriaal over de vervaardiging van rapporten en processen-verbaal, met geleidebrief, 1943-1944, 1947; 150; omslag
        - Rapport over ontstaan en groei van het Politie-Opleidings-Bataljon te Schalkhaar en de daar heersende politieke geest, met bijlagen, 1944; 151; omslag
        - Stukken betreffende schorsingen van de zogenaamde '1e groep POB-ers', 1944; 152; omslag
        - Beschikkingen, ingekomen van de Provinciaal Militair Commissaris in Overijssel, tot schorsing van personeel van het Politie-Opleidings-Bataljon, afschriften, 1944-1945; 153; omslag
        - Rapport betreffende de detachering van 72 marechaussees bij het Politie-Opleidings-Bataljon van november 1941 tot maart 1942, afschrift, met bijlagen, 1945; 154; omslag
        - Alfabetisch register van namen van hoger politiepersoneel dat werkzaam was bij het Politie-Opleidings-Bataljon te Schalkhaar en dat tijdens de bezetting is ontslagen, 1945; 155; stuk
        - Rapport betreffende het onderricht aan de leden van het Politie-Opleidings-Bataljon, met bijlagen, 1945; 156; pak
        - Stukken betreffende een richtlijn voor de diverse Militair-Commissarissen zich te onthouden van het nemen van maatregelen tegen vroegere leden van het Politie-Opleidings-Bataljon, 1945; 157; omslag
        - Rapport inzake de politieke betrouwbaarheid van leden van het Stafmuziekkorps van het Politie-Opleidings-Bataljon, 1945; 158; stuk
        - Rapport van de Commissie voor de zuivering van het Politie- Opleidings-Bataljon, betreffende de manier van aanwijzen van leraren voor het politie-vakonderwijs bij het Politie-Opleidings- Bataljon, 1945; 159; stuk
        - Aantekeningen betreffende de aanwezigheid van stukken aangaande het eventueel opheffen van het Politie-Opleidings-Bataljon in 1941 en het arresteren en overbrengen naar Duitse kampen van Nederlanders, ca. 1945; 160; stuk
        - Alfabetisch kaartsysteem op namen van personen, die gesolliciteerd hebben op een functie bij de Staatspolitie, met name bij het Politie-Opleidings-Bataljon te Schalkhaar, ca. 1945; 161-165; 5 pakken
          - A - E, 161
          - F - Ke, 162
          - Ki - N, 163
          - O - S, 164
          - T - Z, 165
        - Alfabetisch register van namen van personen die in dienst zijn geweest bij het Politie-Opleidings-Bataljon, ca. 1945; 166; deel
        - Opgaven van namen van personeel dat werkzaam was bij het Politie-Opleidings-Bataljon te Schalkhaar, met vermelding van lidmaatschappen, van carrièreverloop en geadviseerde maatregel van schorsing of staking, ca. 1945; 167; omslag
        - Stukken betreffende de staking van verschillende politieambtenaren die bij het Politie-Opleidings-Bataljon waren opgeleid, 1945-1946; 168; omslag
        - Rapport inzake het Politie-Opleidings-Bataljon, opgemaakt door een wachtmeester der Koninklijke Marechaussee, met geleidebrief, 1945-1946; 169; omslag
        - Circulaire van de Inspecteur-Generaal der Rijkspolitie aan zijn Gewestelijke Commandanten, aangaande terugstelling in rang van door de Duitse bezetter bevorderd personeel dat afkomstig is van het Politie-Opleidings-Bataljon, 1946; 170; stuk
      - Verkeersgroep Koninklijke Marechaussee 's-Gravenhage, 2.2.3.7
        - Processen-verbaal van verhoor van leden van de verkeersgroep en andere betrokkenen, afgenomen door de Adviescommissie voor de Zuivering der Koninklijke Marechaussee, district 's-Gravenhage, 1946; 171; omslag